【裁判字號】    90,易,291
【裁判日期】    900807
【裁判案由】    家庭暴力防治法等
【裁判全文】
臺灣苗栗地方法院刑事判決                            九十年度易字第二九一號
    公  訴  人  臺灣苗栗地方法院檢察署檢察官
    被      告  甲○○
右列被告因家庭暴力防治法等案件，經檢察官聲請簡易判決處刑（九十年度偵字第一
九七六號），經本院受理後（九十年度苗簡字第三二七號），認為不宜以簡易判決處
刑，而改以通常程序審理，本院判決如左：
    主  文
甲○○違反法院依家庭暴力防治法第十三條所為禁止實施家庭暴力行為之裁定，處拘
役肆拾日，如易科罰金，以佰元折算壹日。緩刑貳年，在緩刑期內應付保護管束。
    事  實
一、甲○○與乙○○係夫妻，二人間具有家庭暴力防治法第三條第一款所定之家庭成
    員關係。甲○○明知乙○○因不堪其實施家庭暴力，經本院於民國九十年一月三
    十一日依家庭暴力防治法第十三條規定，以八十九年度家護字第二二五號裁定核
    發民事通常保護令，裁定令甲○○不得對乙○○及其子女陳京郁、陳京暉、陳技
    煥實施身體或精神上不法侵害之家庭暴力行為，該裁定有效期間為一年。詎甲○
    ○竟基於傷害乙○○及違反保護令之犯意，於九十年四月十七日凌晨二時四十分
    許，在兩人位於苗栗縣苗栗市○○里○○路六六巷六號八樓之八共同住處內，於
    酒後以手掌毆打乙○○臉部、拉其頭髮，並以腳踢乙○○，致乙○○受有上唇挫
    傷二╳一公分、下唇挫傷一╳一公分等傷害（傷害部分業經撤回告訴），違反本
    院所為之前述裁定。
二、案經被害人乙○○訴請苗栗縣警察局苗栗分局報請臺灣苗栗地方法院檢察署檢察
    官聲請簡易判決處刑，經本院受理後，認為不宜以簡易判決處刑，而改以通常程
    序審理。
    理  由
一、訊據被告甲○○就其與告訴人乙○○係夫妻關係，竟於接獲不得對告訴人為暴力
    行為之民事通常保護令後，仍違反保護令，於前揭時地出手打傷告訴人等情，業
    據被告甲○○於偵查及本院審理中自白不諱，核與告訴人乙○○於警訊時之指訴
    情節大致相合，並有大千綜合醫院丙種診斷證明書一紙在卷可稽。另因告訴人乙
    ○○指訴於八十九年十一月二十九日遭被告甲○○毆打，經本院以八十九年度家
    護字第二二五號裁定對被告甲○○核發民事通常保護令，令被告甲○○不得對告
    訴人乙○○及其子女陳京郁、陳京暉、陳技煥實施身體或精神上不法侵害之行為
    乙節，此有前開民事保護令影本附卷可按，堪認被告甲○○前述自白之犯罪事實
    堪信為真。是本件事證明確，被告甲○○違反家庭暴力防治法之犯行，洵堪認定
    ，應予依法論科。
二、查被告甲○○係告訴人乙○○之夫，雙方具有家庭暴力防治法第三條第一款之家
    庭成員關係。核被告違反本院令其不得對告訴人乙○○實施身體或精神上不法侵
    害之行為民事通常保護令，實施暴力傷害於告訴人之行為，係犯家庭暴力防治法
    第五十條第一款之違反保護令罪。本院爰審酌被告與告訴人二人為夫妻，已育有
    子女，本應相攜相扶，共同經營婚姻生活，被告竟於接獲保護令後，無視保護令
    之內容，對告訴人實施家庭暴力行為，然於犯罪後業與告訴人達成和解，並經告
    訴人於九十年五月十一日具狀撤回告訴表明不予追究之意，及其犯罪動機、目的
    、手段、知識程度、所生危害，暨其犯罪後雖坦承打傷告訴人，惟稱如被判罰金
    刑，則由告訴人繳納，仍不知悔悟等一切情狀，量處如主文所示之刑，並諭知易
    科罰金之折算標準，以資懲儆。次查被告前未曾受有期徒刑以上刑之宣告，有臺
    灣高等法院被告全國前案紀錄表一紙在卷可憑，其經此偵查審判經過，自當知所
    惕勉而無虞再犯，本院綜核各情，認上開刑之宣告，應足策其自新，因認所宣告
    之刑，以暫不執行為適當，併諭知緩刑二年以啟自新。末查，家庭暴力防治法第
    三十條第一項規定：「犯家庭暴力罪或違反保護令罪而受緩刑之宣告者，在緩刑
    期內應付保護管束。」，本件被告甲○○係因違反保護令罪而受緩刑之宣告，自
    應依家庭暴力防治法第三十條第一項之規定，併予宣告於緩刑期內付保護管束。
三、末按告訴乃論之罪，告訴人於第一審言詞辯論結前得撤回告訴，又告訴經撤回者
    ，法院應諭知不受理之判決，刑事訴訟法第二百三十八條第一項、第三百零三條
    第三款定有明文。公訴人指被告甲○○前開犯行，另涉刑法第二百七十七條第一
    項之普通傷害罪嫌，依同法第二百八十七條規定，須告訴乃論，茲據告訴人乙○
    ○於審理時具狀撤回其告訴，本應為不受理之判決，惟公訴人認此部分傷害犯行
    ，與前揭論罪科刑部分有裁判上一罪之想像競合關係，爰不另為不受理之諭知，
    附此敘明。
據上論斷，應依刑事訴訟法第四百五十二條、第二百九十九條第一項前段、第三百零
三條第三款，家庭暴力防治法第五十條第一款、第三十條第一項，刑法第十一條前段
、第四十一條第一項前段、第七十四條第一款，罰金罰鍰提高標準條例第二條，判決
如主文。
本案經檢察官蔡宗熙到庭執行職務。
中    華    民    國    九十      年      八        月        七        日
                                    臺灣苗栗地方法院刑事第二庭
                                        法  官  陳  慧  萍
右正本證明與原本無異。
如不服本判決，應於送達後十日內向本院提出上訴狀(須附繕本)，上訴於台灣高等法
院台中分院。
                                        書記官  陳  建  分
中    華    民    國    九十      年      八        月        七        日
附錄本案論罪科刑法條全文
家庭暴力防治法第五十條：
違反法院依第十三條、第十五條所為之下列裁定者，為本法所稱之違反保護令罪，處
三年以下有期徒刑、拘役或科或併科新台幣十萬元以下罰金︰
一、禁止實施家庭暴力行為。
二、禁止直接或間接騷擾、接觸、通話或其他連絡行為。
三、命遷出住居所。
四、遠離住居所、工作場所、學校或其他特定場所。
五、命完成加害人處遇計畫：戒癮治療、精神治療、心理輔導或其他治療、輔導。


司法院資訊處製作；財團法人民間司法改革基金會備份。
